---
title: "nycflights13"
author: "Pauline Marie PERRIN"
date: '2022-05-06'
output:
  pdf_document: default
  html_document: default
---

```{r setup, include=FALSE}
knitr::opts_chunk$set(echo = TRUE)
```

# Introduction

Ce document a pour but de rechercher et d'analyser quelques informations issues de la base de données nycflights13. Celle-ci concerne les vols d'un certain nombre de compagnies aériennes en provenance et à destination de plusieurs aéroports localisés à New York City.

# Import du jeu de données

```{r}
library(nycflights13)
flights
library(dplyr)
```

# Recherche d'informations 

Dans un premier temps, on identification des variables du jeu de données nycflights13
```{r}
head(flights)
names(flights)
```

Ensuite, on décrit le contexte statistique
```{r}
dim(flights)
ncol(flights)
nrow(flights)
```

Nous pouvons ensuite mettre en évidence un certain nombre d'informations : 

## 1. Sélection des vols à destination de Houston (IAH or HOU)
```{r}

flights %>%
  filter(dest=="IAH" | dest =="HOU") 
```

## 2. Sélection des vols arrivés avec un retard de deux heures ou plus
```{r}

flights %>%
  filter(flights$arr_delay >= 120)
```

## 3. Sélection des vols réalisés par les compagnies United, American, ou Delta
```{r}

flights %>%
  filter(flights$carrier %in% c("AA","UA","DL"))
```

## 4. Sélection des vols réalisés en été (Juillet, Août et Septembre)
```{r}

flights %>%
  filter(flights$month %in% c(7,8,9))
```

## 5. Sélection des vols arrivés avec plus de deux heures de retard mais qui sont partis à l'heure
```{r}

flights %>%
  filter((flights$arr_delay > 120) & (flights$dep_delay <= 0))
```

## 6. Sélection des vols partis entre minuit et 6 heures du matin inclus
```{r}

flights %>%
  filter(flights$hour <= 6 | flights$hour == 24)
```

## 7. Sélection des vols American ayant un retard de 2h ou plus au décollage
```{r}

flights %>%
  filter(carrier=="AA") %>%
  filter(dep_delay>120)
```

## 8. Sélection des variables textuelles dans le tableau  
```{r}

flights %>%
  select(where(is.character))
```

## 9. Création d'une nouvelle colonne avec la durée de vol en heures à partir d'une variable existante

On a pu remarquer que les durées de vol étaient données en minutes. Pour mettre en forme nos données, il peut être intéressant de créer une nouvelle colonne à partir d'une variable existante avec ces durées de vol en heures :
```{r}

flights %>%
  mutate(duree = air_time/60) %>%
  select(flight, duree, air_time) %>%
  arrange(air_time)
```


# Création de graphiques 

Pour créer nos graphiques, nous avons recours au package ggplot. Il s'agit d'une extension de tidyverse qui permet de concevoir des graphiques plus attractifs et plus complexes. 
```{r}

library(tidyverse)
```

## 1. Graphique des proportions de vols réalisés par chacune des compagnies aériennes étudiées
```{r}

ggplot(data=flights) +
  geom_bar(mapping = aes(x = carrier, y = stat(prop), group = 1))
```

## 2. Répartition des compagnies aériennes en fonction des destinations
```{r}

ggplot(data=flights) +
  geom_bar(mapping = aes (x = dest, fill = carrier)) +
  ggtitle("Répartition des compagnies aériennes en fonction des destinations")
```

## 3. Répartition des retards au départ en fonction des compagnies aériennes

Il est également possible de réaliser des barplots : 
```{r}

flights%>%
  select(carrier, air_time) %>%
  arrange(carrier) %>%
  ggplot() +
  geom_boxplot(aes(x=carrier, y=air_time))
```
Par cet exemple graphique, il est possible d'observer la répartition des retards au décollage en focntion des compagnies aériennes.
