---
title: "Graphiques communs avec RMarkdown"
author: "Groupe OPEN 2022"
date: "`r format(Sys.time(), '%d %B %Y')`"
output:
  html_document:
    df_print: paged
  pdf_document: default
---

```{r setup, include=FALSE}
knitr::opts_chunk$set(echo = TRUE)
```

```{r warning, include=FALSE}
knitr::opts_chunk$set(warning = FALSE, message = FALSE) 
```

```{r import, include=FALSE}
library(tidyverse)
library(nycflights13)
```

Ce rapport présente les différentes graphiques produit par le groupe OPEN22 à l'aide des jeux de données provenant du livre R4DS mais aussi des outils du tidverse.

# Graphiques de Clovis BRIGGIO et Léa DANIELI : 

Sur la graphique **ci-dessous à gauche**, nous observons une augmentation linéaire du temps de vol en fonction de la distance du trajet.On peut voir également une variabilité de temps au sein de chaque trajet.**CB**

```{r Graphique_CB, echo = FALSE, eval = TRUE}
```{r , echo = FALSE, fig.show='hold', fig.width = 3, fig.height = 3}
source("source/Graphique_CB.R")
source("source/Graphique_LD.R")
```

Le jeu de données mtcars compare plusieurs modèles de véhicules.
Le graphique **ci-dessus à droite** représentant la consommation (mpg) en fonction de la puissance (cv). Le temps d'accélération (qsec) est également mentionné.**LD**

# Graphiques de Jeanne HECKENBENNER et Ghislaine KOSSONOU :

Le graphique **ci-dessous à gauche** représente un diagramme de densité. Il permet d'observer la distribution d'une variable continue ici, la taille des personnages.**JH**

```{r Graphique_LD, echo = FALSE, eval = TRUE} 
```{r , echo = FALSE, fig.show='hold', fig.width = 3, fig.height = 3}
source("source/Graphique_JH.R")
source("source/Graphique_GK.R")
```

Le graphique **ci-dessus à droite** représente la dernière année d'observation de différentes espèces.
On observe qu'à partir de 2015, beaucoup d'espèces ont été observées.
Les espèces de papillons présentes au début des observations (*Limenitis camilla*, *Lycaena tityrus*, *Lycaena phlaeas*) ont disparu tandis que d'autres ont apparu.**GK**

# Graphiques de Manon LAFONT et Christophe LENZI : 

Le graphique **ci-dessous à gauche** montre un histogramme présentant la répartition des longueurs des sépales d'iris.**ML**

```{r Graphique_ML, echo = FALSE, eval = TRUE}
```{r , echo = FALSE, fig.show='hold', fig.width = 3, fig.height = 3}
source("source/Graphique_ML.R")
source("source/Graphique_CL.R")
```

Le graphique **ci-dessus à droite** représente des poids en fonction de la masse des personnages de starwars. La droite nous permet de visualiser clairement la relation entre les deux facteurs.**CL**

# Graphiques de Pauline M PERRIN et Léa SAGNE : 

Le graphique **ci-dessous à gauche** présente le jeu de données nycflights13 regroupant des informations issues de différentes compagnies aériennes qui volent à partir de différents aéroports de New York City. . En utilisant ce jeu de données, nous avons établi un graphique des proportions de vols réalisés par chacune des compagnies aériennes (carrier). Ainsi, en 2013, la compagnie aérienne ayant réalisé le plus grand nombre de vols au départ des différents aéroports de New York est United Airlines (UA). Elle est suivie par JetBlue (B6), EspressJet (Ev) et Delta (DL) **PP**

```{r Graphique_PP, echo = FALSE, eval = TRUE}
```{r , echo = FALSE, fig.show='hold', fig.width = 3, fig.height = 3}
source("source/Graphique_PP.R")
source("source/Graphique_LS.R")
```

Le graphique **ci-dessus à droite** représente le temps de vol en fonction de la distance. On peut observer la création d'une droite linéaire.**LS**

# Graphique d'Hélène VIGNON : 

Le graphique **ci-dessus** permet de voir la répartition de la taille en fonction du genre grâce à des boites à moustache.**HV**

```{r Graphique_HV, echo = FALSE, eval = TRUE}
```{r , echo = FALSE, fig.show='hold', fig.width = 5, fig.height = 3}
source("source/Graphique_HV.R")
```




 




 
 
