---
title: "Graphiques communs"
author: "Groupe OPEN 2022"
date: "`r format(Sys.time(), '%d %B %Y')`"
output: pdf_document
---

```{r setup, include=FALSE}
knitr::opts_chunk$set(echo = TRUE)
```

```{r warning, include=FALSE}
knitr::opts_chunk$set(warning = FALSE, message = FALSE) 
```

```{r import, include=FALSE}
library(tidyverse)
library(nycflights13)

```

Voici les différents graphiques que le groupe OPEN22 a produit :

# Graphique CB :

```{r Graphique_CB, echo = FALSE, eval = TRUE}
source("source/Graphique_CB.R")
```

# Graphique LD :

```{r Graphique_LD, echo = FALSE, eval = TRUE} 
# changer FALSE en TRUE !!
source("source/Graphique_LD.R")
```

# Graphique JH :

```{r Graphique_JH, echo = FALSE, eval = TRUE}
source("source/Graphique_JH.R")
```

Ce diagramme de densité permet d'observer la distribution d'une variable continue ici, la taille des personnages.

# Graphique GK :

```{r Graphique_GK, echo = FALSE, eval = FALSE}
source("source/Graphique_GK.R")
```

# Graphique ML

Il est possible d'observer un histogramme présentant la longueur des sépales d'iris. 

```{r Graphique_ML, echo = FALSE, eval = TRUE}
source("source/Graphique_ML.R")
```
# Graphique CL :

```{r Graphique_CL, echo = FALSE, eval = TRUE}
source("source/Graphique_CL.R")
```
# Graphique PP :

```{r Graphique_PP, echo = FALSE, eval = TRUE}
source("source/Graphique_PP.R")
```
# Graphique LS :

```{r Graphique_LS, echo = FALSE, eval = FALSE}
source("source/Graphique_LS.R")
```

# Graphique HV :
```{r Graphique_HV, echo = FALSE, eval = TRUE}
source("source/Graphique_HV.R")
```



 




 
 
