---
title: "Analyse Starwars"
author: "Christophe LENZI"
date: '2022-05-06'
output: html_document
---

```{r setup, include=FALSE}
knitr::opts_chunk$set(echo = TRUE)
library(dplyr)
```

## Introduction

Il y a bien longtemps, dans une galaxie très lointaine. La guerre civile fait rage entre l'Empire galactique et l'Alliance rebelle. Capturée par les troupes de choc de l'Empereur menées par le sombre et impitoyable Dark Vador, la princesse Leia Organa dissimule les plans de l'Etoile Noire, une station spatiale invulnérable, à son droïde R2-D2 avec pour mission de les remettre au Jedi Obi-Wan Kenobi.

## contexte statistique
Le jeu de donnné contient 87 lignes et 14 colonnes mettant en avant différentes caracteristiques des personnages.

```{r cars, include=TRUE, echo=TRUE}
dim(starwars)
ncol(starwars)
nrow(starwars)
```

## Manupulations Dplyer

On peut voir que le seul personnage à dépasser les 2m50 se nomme Yarael et mesure  2m64. Il existe seuelement 5 personnages habitant sur la planète Tatooine avec les yeux de couleur bleue

```{r echo=TRUE, results='hide'}
filter(starwars, sex=="male" & height>250)
HabTatooine <- filter(starwars , homeworld=="Tatooine" & eye_color=="blue")
HabTatooine
```

Grâce à l'histogramme ci-dessous, nous allons voir la taille des habitants de Naboo

```{r echo=TRUE, results='TRUE'}
HabNaboo <- filter(starwars , homeworld=="Naboo")
HabNaboo
hist(HabNaboo$height)
```


```{r echo=TRUE, include=TRUE}
heightSWH <- filter(starwars, species=="Human")
heightSWH

ageSWH <- filter(starwars, species=="Human")
ageSWH
#plot(ageSWH$heightSWH)



```

